# 无偿提供广告

提问人：709046552 时间：2021-04-01 13:33:05
陈报，我公司从事互联网广告业务，无偿为客户打广告，需要确认收入吗？如何核算？

回答人：chenyiwei
区分不同情况处理。参考：《中审众环研究 2020 》之“问题2-1-51（赠送商品视同销售的问题）”。